【裁判字號】    89,訴,727
【裁判日期】    890922
【裁判案由】    給付貨款
【裁判全文】
臺灣臺南地方法院民事判決  八十九年度訴字第七二七號
    原      告  南宏工藝有限公司
    法定代理人  乙○○
    訴訟代理人  陳正芳律師
    被      告  聯赫有限公司      設台北市○○區○○路一段九八之一號二樓
                              .
    法定代理人  甲○○            住台北縣新店市○○街一一巷二六號三樓
右當事人間請求給付貨款事件，本院判決如左：
    主      文
被告應給付原告新台幣壹佰零陸萬零伍佰柒拾元，及自民國八十九年四月十一日起
至清償日止，按週年利率百分之五計算之利息。
訴訟費用由被告負擔。
本判決於原告以新台幣拾伍萬元供擔保後，得假執行。
    事      實
甲、原告方面：
  一、聲明：求為判決除假執行供擔保金額外，如主文所示。
  二、陳述：被告因生產嬰兒車產品，自民國八十九年九月間起至同年二月止，陸續
      向原告購買嬰兒車所需之小丑圓圓、電子雞、愛愛熊、生肖熊、風箏熊、小木
      馬座帆、座布背帶、睡墊、有拉鍊媽媽袋等配件，有被告員工簽收之送貨單、
      發料單及出庫單可證，總計貨款為新台幣（下同）一百零六萬零五百七十三元
      ，其明細陳述如下：
      （一）八十八年九月份貨款：
        １、原告於八十八年九月六日至九月八日，運送如附表編號一、二所示之貨
            物（貨名、數量、單價及小計金額詳如附表）與被告。上開貨物之貨款
            合計為十二萬九千二百一十元，另加上百分之五的貨物稅六千四百六十
            一元，總計為十三萬五千六百七十一元，有送貨單可資佐證。
        ２、因上開貨物所需之花布料係原告向被告購買，兩造約定未用完之布料可
            退還被告，被告並應按原價將布料之價款返還予原告。是以，原告於八
            十八年九月二十三日，退回花布料七十八碼（含愛愛熊三十二碼、生肖
            熊二十六碼及風箏熊二十碼），每碼單價為四十二元，則被告應退還原
            告布料價款三千二百七十六元。
        ３、又前開貨物所用之花布料，係原告向被告購買，是原告九月份應給付與
            被告之布料貨款為二萬七千八百零四元。
        ４、綜上，被告九月份應給付原告之貨款十三萬五千六百七十一元，加計應
            退還原告之布料價款三千二百七十六元，扣除原告應給付與被告之花布
            料貨款二萬七千八百零四元，總計被告應給付原告貨款十一萬一千一百
            四三元（１３５６７１＋0000－00000＝１１１１４３）。結
            帳時，兩造同意將尾數四十三元扣除，則被告應給付原告之貨款為十一
            萬一千一百元，被告並簽發付款人為彰化銀行建國分行、發票日八十九
            年一月五日、票號為0000000號、面額為六萬元及同銀行、發票
            日為八十九年一月二十九日、票號0000000號、面額為五萬一千
            一百元之支票二紙支付，其中前者支票兌現，後者退票等情，均有送貨
            單、發料單、出庫單、收據、支票及其退票理由單可證，故被告九月份
            尚欠原告貨款五萬一千一百元。
      （二）八十八年十月份貨款：
            原告於八十八年九月二十二日至同年十月五日止，前後共發送如附表編
            號三、四、五所示之貨物（貨名、數量、單價及小計金額詳如附表）與
            被告。上開貨物價款合計為五十七萬一千元，加計貨物稅二萬二千四百
            零三元，合計被告十月份應給付原告之貨款為五十九萬三千四百零三元
            。惟因原告十月份向被告購買花布料共計十萬五千二百一十元，此部分
            應予扣除。是以，被告十月份總計應給付原告貨款四十八萬八千一百九
            十三元（１２３０００＋４３００００＋１８０００＋00000－0
            00000＝４８８１９３）。結帳時，兩造同意將尾數九十三元扣除
            ，則被告應給付原告之貨款為四十八萬八千一百元，被告並簽發付款人
            彰化銀行建國分行、發票日八十九年二月二十五日、票號為00000
            00號、面額二十七萬五千元及同銀行、發票日為八十九年二月二十九
            日、票號0000000號、面額為二十一萬三千一百元之支票二紙支
            付，前者支票兌現，後者退票，亦有支票及其退票理由單可證，故被告
            十月份尚欠原告二十一萬三千一百元。
      （三）八十八年十一月份貨款：
            原告於八十八年十月三十日至同年十一月二十五日止，運送如附表編號
            六、七所示之貨物與被告（貨名、數量、單價及小計金額詳如附表），
            上開貨物之價款合計為十萬四千五百六十元。又因原告於十一月份共計
            退還被告花布料五百五十一碼（含工作熊四十六碼、小丑圓圓一百九十
            二碼、電子雞六十七碼、小木馬四十六碼及卡其格子布二百碼），該布
            料每碼單價四十二元，則被告十一月份尚須退還原告花布料價款二萬三
            千一百四十二元。再加上上開貨物之貨物稅六千四百九十三元，合計被
            告十一月份應給付原告十三萬四千一百九十五元。惟原告十一月份應給
            付被告布料貨款五萬零六百二十二元，此部分價款亦應扣除。總計被告
            十一月份應給付原告之貨款為八萬三千五百七十三元（１０４５６０＋
            ２３１４２＋0000－00000＝８３５７３）。結算時，兩造同
            意以八萬三千四百六十元為給付金額。並由被告簽發付款人彰化銀行建
            國分行、發票日八十九年二月二十九日、票號為0000000號、面
            額為八萬三千四百六十元之支票支付，然未兌現，有支票一紙及其退票
            理由單可憑，故被告十一月份尚欠原告八萬三千四百六十元。
      （四）八十八年十二月份貨款：
            原告於八十八年十二月三日至同年月二十三日止，陸續運送如附表編號
            八、九、十、十一、十二所示之貨物（貨名、數量、單價及小計金額詳
            如附表），上開貨物價額合計為三十一萬一千元。又因原告提供貨物樣
            品十一台（每台單價二百元）與被告，該部分亦應併入計算，合計被告
            應給付原告之貨款為三十一萬三千二百元。另加計上開貨物之統一發票
            稅款（按貨款二十八萬九千三百七十元之百分之五計算）一萬四千四百
            七十一元及被告於十二月份應退還原告花布料貨款七百五十六元（十八
            碼，每碼單價四十二元），共計為三十二萬八千四百二十七元。然需扣
            除原告十二月份向被告購買花布料之貨款二萬四千五百二十八元，故總
            計被告十二月份應給付原告三十萬三千八百九十九元（３１１０００＋
            ２２００＋１４４７１＋000－00000＝３０３８９９）。結算
            時，兩造同意去除尾數九十九元，以三十萬三千八百元為應給付之貨款
            。由被告簽發付款人彰化銀行新店分行、發票日八十九年三月十五日、
            票號為0000000號、面額為十二萬四千一百元及同銀行、發票日
            八十九年四月十五日、票號為0000000號、面額為十七萬九千七
            百元之支票二紙支付，上開二紙支票均未兌現，故被告十二月份尚欠原
            告三十萬三千八百元。
      （五）八十九年一月份貨款：
            原告於八十九年一月十日至同年月二十五日止，運送如附表編號十三、
            十四、十五所示之貨物（貨名、數量、單價及小計金額詳如附表）與被
            告。上開貨物價額合計為二十萬七千七百四十元。另加計統一發票稅款
            （按貨款十六萬七千二百九十五元之百分之五計算）八千三百六十五元
            。及被告於該月份應退還原告花布料貨款一萬二千二百二十二元（二百
            九十一碼，每碼單價四十二元），共計為二十二萬八千三百二十七元。
            並扣除原告應給付予被告之布料貨款五萬二千六百二十六元，故總計被
            告八十九年一月份應給付原告之貨款為十七萬五千七百零一元。
      （六）八十九年二月份貨款：
            原告於八十九年二月十四日及同年月二十二日，運送如附表編號十六、
            十七所示之貨物（貨名、數量、單價及小計金額詳如附表）與被告。上
            開貨物價額合計為二十三萬一千一百八十五元。另加上被告於該月份應
            退還原告花布料貨款二千二百六十八元（五十四碼，每碼單價四十二元
            ），合計為二十三萬三千四百五十三元。總計八十九年一月及二月份貨
            款為四十萬九千一百五十四元，因被告支票業已拒絕往來，乃由其法定
            代理人甲○○於八十九年三月十七日，簽發到期日分別為八十九年六月
            十五日、同年七月十五日、同年八月十五日及同年九月十五日；票號四
            五八六０三號～四五八六０六號；面額依序為十萬元、十萬元、十萬元
            及十萬九千一百一十三元之本票四紙支付。
      （七）綜上，被告自八十八年九月起至八十九年二月止，共計積欠原告貨款一
            百零六萬零六百一十四元，均有送貨單、發料單、出庫單、支票及其退
            票理由單、本票等物件可資佐證。因其中八十九年一及二月部分貨款，
            原告與被告會帳時少計四十一元，故被告法定代理人所簽發之本票金額
            與實際貨款金額略有不符，原告就此部分已為訴之減縮，爰請求被告應
            給付原告貨款一百零六萬零五百七十三元。
  三、證據：提出。出貨單影本四十一紙、發料單影本二紙、出庫單影本十四紙、公
      司執照影本一紙、支票影本五紙、退票理由單影本四紙、本票影本四紙、有限
      公司變更登記表一件及戶籍謄本一件。
乙、被告方面：
  被告未於言詞辯論期日到場，亦未提出書狀作何聲明或陳述。
    理      由
一、本件被告未於言詞辯論期日到場，核無民事訴訟法第三百八十六條所列各款情形
    ，爰依原告之聲請，由其一造辯論而為判決。
二、原告起訴主張：被告因生產嬰兒車產品，自八十八年九月間起至八十九年二月止
    ，陸續向原告購買嬰兒車所需之小丑圓圓、電子雞、愛愛熊、生肖熊、風箏熊、
    小木馬座帆、座布背帶、睡墊、有拉鍊媽媽袋等配件，有被告員工簽收之送貨單
    、發料單及出庫單可證，總計貨款為一百零六萬零五百七十三元，其明細陳述如
    下：（一）八十八年九月份貨款：原告於八十八年九月六日至九月八日，運送如
    附表編號一、二所示之貨物（貨名、數量、單價及小計金額詳如附表）與被告。
    上開貨物之貨款合計為十二萬九千二百一十元，另加上百分之五的貨物稅六千四
    百六十一元，總計為十三萬五千六百七十一元。因上開編號一貨物所需之熊花布
    料係原告向被告購買，兩造約定未用完之布料可退還被告，被告並應按原價將布
    料之價款返還予原告。原告於八十八年九月二十三日，退回花布料七十八碼（含
    愛愛熊三十二碼、生肖熊二十六碼及風箏熊二十碼），每碼單價為四十二元，則
    被告應退還原告之布料價款為三千二百七十六元。又前開貨物所用之花布料，係
    原告向被告購買，是原告九月份應給付與被告之布料貨款為二萬七千八百零四元
    。綜上，被告九月份應給付原告之貨款十三萬五千六百七十一元，加計應退還原
    告之布料價款三千二百七十六元，扣除原告應給付與被告之花布料貨款二萬七千
    八百零四元，總計被告應給付原告之貨款為十一萬一千一百四十三元（１３５６
    ７１＋0000－00000＝１１１１４３）。結帳時，兩造同意將尾數四十
    三元扣除，則被告應給付原告之貨款為十一萬一千一百元，被告並簽發付款人為
    彰化銀行建國分行、發票日八十九年一月五日、票號為0000000號、面額
    為六萬元及同銀行、發票日為八十九年一月二十九日、票號0000000號、
    面額為五萬一千一百元之支票二紙支付，其中前者支票兌現，後者退票等情，均
    有送貨單、發料單、出庫單、收據、支票及其退票理由單可證，故被告九月份尚
    欠原告貨款五萬一千一百元。（二）八十八年十月份貨款：原告於八十八年九月
    二十二日至同年十月五日止，前後共發送如附表編號三、四、五所示之貨物（貨
    名、數量、單價及小計金額詳如附表）與被告。上開貨物價款合計為五十七萬一
    千元，加計貨物稅二萬二千四百零三元，合計被告十月份應給付原告之貨款為五
    十九萬三千四百零三元。惟因原告十月份向被告購買花布料共計十萬五千二百一
    十元，此部分應予扣除。是以，被告十月份總計應給付原告貨款四十八萬八千一
    百九十三元（１２３０００＋４３００００＋１８０００＋00000－000
    000＝４８８１９３）。結帳時，兩造同意將尾數九十三元扣除，則被告應給
    付原告之貨款為四十八萬八千一百元，被告並簽發付款人彰化銀行建國分行、發
    票日八十九年二月二十五日、票號為0000000號、面額二十七萬五千元及
    同銀行、發票日為八十九年二月二十九日、票號0000000號、面額為二十
    一萬三千一百元之支票二紙支付，前者支票兌現，後者退票，亦有支票及其退票
    理由單可證，故被告十月份尚欠原告二十一萬三千一百元。（三）八十八年十一
    月份貨款：原告於八十八年十月三十日至同年十一月二十五日止，運送如附表編
    號六、七所示之貨物與被告（貨名、數量、單價及小計金額詳如附表），上開貨
    物之價款合計為十萬四千五百六十元。又因原告於十一月份共計退還被告花布料
    五百五十一碼（含工作熊四十六碼、小丑圓圓一百九十二碼、電子雞六十七碼、
    小木馬四十六碼及卡其格子布二百碼），該布料每碼單價四十二元，則被告十一
    月份尚須退還原告花布料價款二萬三千一百四十二元。再加上貨物稅六千四百九
    十三元，合計被告十一月份應給付原告十三萬四千一百九十五元。惟原告十一月
    份應給付被告布料貨款五萬零六百二十二元，此部分價款亦應扣除。總計被告十
    一月份應給付原告之貨款為八萬三千五百七十三元（１０４５６０＋２３１４２
    ＋0000－00000＝８３５７３）。結算時，兩造同意以八萬三千四百六
    十元為給付金額。並由被告簽發付款人彰化銀行建國分行、發票日八十九年二月
    二十九日、票號為0000000號、面額為八萬三千四百六十元之支票支付，
    然未兌現，有支票一紙及其退票理由單可憑，故被告十一月份尚欠原告八萬三千
    四百六十元。（四）八十八年十二月份貨款：原告於八十八年十二月三日至同年
    月二十三日止，陸續運送如附表編號八、九、十、十一、十二所示之貨物（貨名
    、數量、單價及小計金額詳如附表），上開貨物價額合計為三十一萬一千元。又
    因原告提供貨物樣品十一台（每台單價二百元）與被告，該部分亦應併入計算，
    合計被告應給付原告之貨款為三十一萬三千二百元。另加計上開貨物之統一發票
    稅款（按貨款二十八萬九千三百七十元之百分之五計算）一萬四千四百七十一元
    及被告於十二月份應退還原告花布料貨款七百五十六元（十八碼，每碼單價四十
    二元），共計為三十二萬八千四百二十七元。然需扣除原告十二月份向被告購買
    花布料之貨款二萬四千五百二十八元，故總計被告十二月份應給付原告三十萬三
    千八百九十九元（３１１０００＋２２００＋１４４７１＋000－00000
    ＝３０３８９９）。結算時，兩造同意去除尾數九十九元，以三十萬三千八百元
    為應給付之貨款。由被告簽發付款人彰化銀行新店分行、發票日八十九年三月十
    五日、票號為0000000號、面額為十二萬四千一百元及同銀行、發票日八
    十九年四月十五日、票號為0000000號、面額為十七萬九千七百元之支票
    二紙支付，上開二紙支票均未兌現，故被告十二月份尚欠原告三十萬三千八百元
    。（五）八十九年一月份貨款：原告於八十九年一月十日至同年月二十五日止，
    運送如附表編號十三、十四、十五所示之貨物（貨名、數量、單價及小計金額詳
    如附表）與被告。上開貨物價額合計為二十萬七千七百四十元。另加計統一發票
    稅款（按貨款十六萬七千二百九十五元之百分之五計算）八千三百六十五元。及
    被告於該月份應退還原告花布料貨款一萬二千二百二十二元（二百九十一碼，每
    碼單價四十二元），共計為二十二萬八千三百二十七元。並扣除原告應給付予被
    告之布料貨款五萬二千六百二十六元，故總計被告八十九年一月份應給付原告之
    貨款為十七萬五千七百零一元。（六）八十九年二月份貨款：原告於八十九年二
    月十四日及同年月二十二日，運送如附表編號十六、十七所示之貨物（貨名、數
    量、單價及小計金額詳如附表）與被告。上開貨物價額合計為二十三萬一千一百
    八十五元。另加上被告於該月份應退還原告花布料貨款二千二百六十八元（五十
    四碼，每碼單價四十二元），合計為二十三萬三千四百五十三元。總計八十九年
    一月及二月份貨款為四十萬九千一百五十四元，因被告支票業已拒絕往來，乃由
    其法定代理人甲○○於八十九年三月十七日，簽發到期日分別為八十九年六月十
    五日、同年七月十五日、同年八月十五日及同年九月十五日；票號四五八六０三
    號～四五八六０六號；面額依序為十萬元、十萬元、十萬元及十萬九千一百一十
    三元之本票四紙支付。綜上，被告自八十八年九月起至八十九年二月止，共計積
    欠原告貨款一百零六萬零六百一十四元，其中八十九年一及二月部分貨款，原告
    與被告會帳時少計四十一元，故被告法定代理人所簽發之本票金額與實際貨款金
    額略有不符，原告就此部分已為訴之減縮，爰請求被告應給付原告貨款一百零六
    萬零五百七十三元等情，業據其提出所述相符之出貨單、發料單、出庫單、公司
    執照、支票、退票理由單、本票、有限公司變更登記表及戶籍謄本等物件為證。
    被告則未於言詞辯論期日到場，亦未提出書狀作何聲明或述供本院斟酌，堪信原
    告主張為真正。從而，原告依據買賣之法律關係，請求被告給付貨款款一百零六
    萬零五百七十三元，及自八十九年四月十一日起至清償日止，按週年利率百分之
    五計算之利息，為有理由，應予准許。
三、本件原告陳明願供擔保，請求宣告假執行，核無不合，茲酌定相當之擔保金額，
    予以准許。
四、結論：本件原告之訴為有理由，依民事訴訟法第三百八十五條第一項前段、第七
    十八條、第三百九十條第二項，判決如主文。
中      華      民      國    八十九    年      九      月    二十二    日
                                臺灣臺南地方法院民事第三庭
~B審判長法   官  沈揚仁
~B      法   官  鄭彩鳳
~B      法   官  許蕙蘭
右為正本係照原本作成
如對本判決上訴，須於判決送達後廿日內向本院提出上訴狀
中      華      民      國    八十九    年      九      月     二十二   日
~B法院書記官  賴政安
~F0
~T40
   附表
  ┌──┬────────────┬──────┬──────┬────────┬────────┐
  │編號│     貨     名          │ 數   量    │單  價（元）│  小  計 （元） │   附     註    │
  ├──┼────────────┼──────┼──────┼────────┼────────┤
  │ 1  │Ｅ九九０七０三～四一０Ａ│ ２０００台 │    ６１‧５│ １２３０００   │ 八十八年九月   │
  ├──┼────────────┼──────┼──────┼────────┼────────┤
  │ 2  │   背  帶               │   ６９０條 │      ９    │     ６２１０   │   同   右      │
  ├──┼────────────┼──────┼──────┼────────┼────────┤
  │ 3  │０００６１０～４１０Ａ  │ ２０００台 │    ６１‧５│ １２３０００   │ 八十八年十月月 │
  ├──┼────────────┼──────┼──────┼────────┼────────┤
  │ 4  │９９０７０２～３２１    │ １０００組 │  ４３０    │ ４３００００   │   同   右      │
  ├──┼────────────┼──────┼──────┼────────┼────────┤
  │ 5  │   背  帶               │ ２０００條 │      ９    │   １８０００   │   同   右      │
  ├──┼────────────┼──────┼──────┼────────┼────────┤
  │ 6  │０９８７～３５０－６    │   ３６０組 │    ４６    │   １６５６０   │ 八十八年十一月 │
  ├──┼────────────┼──────┼──────┼────────┼────────┤
  │ 7  │００６６～３５０－８    │ ２２００個 │    ４０    │   ８８０００   │   同   右      │
  ├──┼────────────┼──────┼──────┼────────┼────────┤
  │ 8  │０９３６～３５０－６    │   ９００組 │    ９５    │   ８５５００   │ 八十八年十二月 │
  ├──┼────────────┼──────┼──────┼────────┼────────┤
  │ 9  │００４６～４１０Ａ      │ １０００組 │    ６１‧５│   ６１５００   │   同   右      │
  ├──┼────────────┼──────┼──────┼────────┼────────┤
  │ 10 │０８１０～４１０Ｂ      │ １０００組 │    ５５    │   ５５０００   │   同   右      │
  ├──┼────────────┼──────┼──────┼────────┼────────┤
  │ 11 │００４５～４７１        │   ５００組 │  ２００    │ １０００００   │   同   右      │
  ├──┼────────────┼──────┼──────┼────────┼────────┤
  │ 12 │  背   帶               │ １０００條 │      ９    │   ９０００     │   同   右      │
  ├──┼────────────┼──────┼──────┼────────┼────────┤
  │ 13 │０６７～３５０－６      │   ８４０組 │    ９５    │   ７９８００   │ 八十九年一月   │
  ├──┼────────────┼──────┼──────┼────────┼────────┤
  │ 14 │０１０５～３６０        │   ５００組 │  ２５５    │ １２７５００   │   同   右      │
  ├──┼────────────┼──────┼──────┼────────┼────────┤
  │ 15 │雙人座帆布              │     １１塊 │    ４０    │       ４４０   │   同   右      │
  ├──┼────────────┼──────┼──────┼────────┼────────┤
  │ 16 │０１０５～３４０Ｔ／Ｃ  │   ４００組 │  ４３０    │  １７２０００  │  八十九年二月  │
  ├──┼────────────┼──────┼──────┼────────┼────────┤
  │ 17 │１３１９～３５０－６    │   ６２３組 │    ９５    │    ５９１８５  │   同   右      │
  └──┴────────────┴──────┴──────┴────────┴────────┘


司法院資訊處製作；財團法人民間司法改革基金會備份。
